# 危化品专项储备

提问人：zijinglingyun 时间：2019-09-29 11:21:44
求教陈版主，关于危化品专项储备咨询您一下。
客户需要的一种材料里含有危化品成分，该危化成分占比约为70%-80%，企业是将材料放置在租赁的危化品仓库。这个材料在总成本中占比在 15% 左右，但属于必须的一种材料。企业目前的处理是未计提专项储备，但根据《　高危行业企业安全生产费用提取和使用管理办法》，危险品生产与存储需要计提，他们这种是否应该作为存储危化品来计提。如果计提，对应的收入基数是按照全部收入金额，还是用收入乘以 15%（成本占比）来计提更合理。

回答人：chenyiwei
对于危化品存储企业计提的安全生产费，是用于改善其存储设施的安全投入的。如果像本案例那样将危化品从存储业务外包给专业仓库，则本企业本身没有发生此类安全投入的需要。理论上应无需作为 “危险品生产与储存企业” 计提安全生产费。但鉴于这是一个政策性问题，故建议就此问题与当地主管的县级以上财政、应急管理主管部门沟通确认。